# 利息资本化的列示

提问人：小张 57365736 时间：2020-04-03 08:05:33
公司借款主要用于工程项目，属于专项借款，利息支出计入工程施工科目，期末会将进行成本结转，将该利息支出结转在主营业务成本中，
①请问该部分借款利息是否属于利息资本化，
②这个现金流出在购买商品支付的现金中列示还是在分配股利、利润或偿付利息支付的现金中列示呢？
③如果属于分配股利、利润或偿付利息支付的现金中列示，那么在现流附表中该部分利息支出是计入存货的减少中还是财务费用中，（注存货的期初期末均为 0 ）

回答人：chenyiwei
1 、原准则下，建造合同准则的应用指南中专门讨论过与建造合同相关的利息资本化问题。但在新收入准则下，此类在一段时间内履行的履约义务不再允许借款费用资本化。
2 、分配股利、利润或偿付利息支付的现金。
3 、财务费用。